【裁判字號】    98,抗,442
【裁判日期】    980327
【裁判案由】    假扣押
【裁判全文】
臺灣高等法院民事裁定                   98年度抗字第442號
抗  告  人  丙○
            乙○
共同代理人  甲○○
上列抗告人因與相對人亞雷貿易股份有限公司間假扣押事件，對
於中華民國97年10月30日臺灣台北地方法院97年度裁全字第8979
號裁定，提起抗告，本院裁定如下：
    主  文
抗告駁回。
抗告費用由抗告人連帶負擔。
    理  由
一、抗告意旨略以：相對人未釋明抗告人目前陷於財務困境或有
    逃匿行為，致相對人日後不能強制執行或甚難執行，為此求
    予廢棄原裁定，駁回相對人之聲請等語。
二、按債權人就金錢請求或得易為金錢請求之請求，欲保全強制
    執行者，得聲請假扣押；又假扣押，非有日後不能強制執行
    或甚難執行之虞者，不得為之；又請求及假扣押之原因應釋
    明之；前項釋明如有不足，而債權人陳明願供擔保或法院認
    為適當者，法院得定相當之擔保，命供擔保後為假扣押，民
    事訴訟法第522 條第1 項、第523 條第1 項、第526 條第1
    項、第2 項分別定有明文。依上開規定可知，債權人聲請假
    扣押，應就其請求及假扣押之原因加以釋明，該項釋明如有
    不足，而債權人陳明願供擔保或法院認為適當者，法院得定
    相當之擔保，命供擔保後為假扣押。
三、查相對人於民國（下同）97年10月24日向原法院聲請本件假
    扣押，已就假扣押欲保全之金錢請求，即抗告人於97年2 月
    間涉嫌背信，致相對人受損新台幣（以下同）6,000,000 元
    之事實，為相當之釋明，為抗告人所不爭執。又相對人主張
    ：抗告人丙○於97年2 月12日獨資設立李李貿易有限公司，
    於97年2 月25日變更股權登記為詹淑美，又抗告人丙○原持
    有國票金融控股股份有限公司、第一金融控股股份有限公司
    、中國鋼鐵股份有限公司股票，抗告人乙○原持有矽品精密
    工業股份有限公司、奇美電子股份有限公司、精業股份有限
    公司、中國信託金融控股股份有限公司、第一金融控股股份
    有限公司、聯華電子股份有限公司、錸德科技股份有限公司
    、中華開發金融控股股份有限公司、富邦金融控股股份有限
    公司、長榮海運股份有限公司、兆豐金融控股股份有限公司
    、厚生股份有限公司、中華工程股份有限公司、精誠資訊股
    份有限公司、統一實業股份有限公司、中鼎工程股份有限公
    司股票，但於98年1 月10日前各該股票均已賣出，抗告人乙
    ○僅持有太平洋電線電纜股份有限公司股份12股，可見抗告
    人有變賣財產情事，致伊日後有不能或甚難強制執行之虞等
    語，經相對人於原法院提出李李貿易有限公司登記資料，再
    於本院提出財產所屬資料清單、96年度綜合所得稅各類所得
    資料清單、台灣集中保管結算所股份有限公司函、李李貿易
    有限公司登記資料為證（本院卷第26至38頁），應認相對人
    已就假扣押原因提出釋明。退步言，相對人提出之釋明縱尚
    有不足，但相對人於原法院陳明願供擔保以補釋明之不足，
    依前揭說明，亦無不合。則原法院依相對人之聲請，裁定准
    予假扣押，並無違誤，抗告意旨指摘原裁定不當，聲明廢棄
    ，為無理由，應予駁回。
四、據上論結，本件抗告為無理由，裁定如主文。
中    華    民    國    98    年    3     月    27    日
                     民事第四庭
                        審判長法  官  張劍男
                              法  官  彭昭芬
                              法  官  翁昭蓉
正本係照原本作成。
本裁定除以適用法規顯有錯誤為理由，不得再抗告。如提起再抗
告，應於收受後10日內委任律師為代理人向本院提出再抗告狀。
並繳納再抗告費新台幣１千元。
中    華    民    國    98    年    3     月    30    日
                              書記官  張淑芬


司法院資訊處製作；財團法人民間司法改革基金會備份。
